【裁判字號】    97,簡上,804
【裁判日期】    971126
【裁判案由】    違反保護令罪
【裁判全文】
臺灣高雄地方法院刑事判決             97年度簡上字第804號
上  訴  人
即  被  告  乙○○
上列被告因違反保護令罪案件，不服本院高雄簡易庭97年度審簡
字第1165號中華民國97年7 月23日第一審簡易判決（聲請簡易判
決處刑案號：96年度偵字第33134 號、97年度偵字第807 號、97
年度偵字第1054號），提起上訴，本院管轄之第二審合議庭判決
如下：
    主  文
上訴駁回。
    事實及理由
一、本件經本院審理結果，認第一審判決認事用法及量刑均無不
    當，應予維持，並引用第一審判決書記載之事實、證據及理
    由（如附件，含聲請簡易判決處刑書）。
二、證據能力部分：被告乙○○雖否認本件兩封信件外觀蒐證照
    片之證據能力，惟照片非屬於人之供述，而係使用科技設備
    拍攝取得，乃由機器之操作而忠實地呈現影像之再造，故非
    屬傳聞證據，自應有證據能力。至於本判決其餘所引用之證
    據資料，其中傳聞證據部分，縱無刑事訴訟法第159 條之1
    至第159 條之4 或其他規定之傳聞證據例外情形，亦因檢察
    官及被告或同意可作為證據使用，或未聲明異議，依刑事訴
    訟法第159 條之5 第1 項、第2 項之規定，本院審酌該證據
    作成之情況，認為適當，應得為證據。
三、訊據被告於本院審理時辯稱：伊確實有於民國96年8 月28日
    ，在高雄市○○街與苓雅一路口與告訴人有所接觸，但是伊
    是開車行經上開處所，遇到告訴人，告訴人很開心，並和伊
    交談，伊當時還送告訴人珍珠項鍊及新臺幣5000元現金；伊
    也有請他人交付起訴書所載兩封信與告訴人，但是伊以為寫
    信與告訴人不在保護令禁止範圍內云云，並執以為由，上訴
    請求撤銷原判決，改為無罪之諭知等語。惟查：
  (一)被告坦承於96年8 月28日，在高雄市○○街與苓雅一路口與
    告訴人有所接觸等情，雖其辯稱並非跟蹤告訴人，而係與告
    訴人相遇，出於關心與其交談，惟告訴人於偵訊時證稱：被
    告於96年8 月28日開車跟隨伊等語明確，倘被告所言為真，
    告訴人理當對於被告之關心給予善意回應，而非於偵訊時向
    檢察官告訴此事，顯見被告所辯尚難憑採，被告上開接觸、
    跟蹤告訴人之行為，應堪認定。又本院於96年6 月8 日，以
    96年度暫家護字第154 號所核發之民事暫時保護令之禁止內
    容，其一為：禁止被告直接或間接對於告訴人為接觸、跟蹤
    之行為，是被告所為，顯已違反保護令甚明。
  (二)被告坦承交付起訴書所載兩封信予告訴人，復有上開信件內
    容影本在卷可稽，被告雖辯以不知寫信與告訴人在保護令禁
    止範圍內云云，查本院於96年8 月28日，以96年度家護字第
    790 號所核發之民事通常保護令，並無禁止被告對於告訴人
    為通信之行為，惟觀諸上開保護令之禁止內容，其一為禁止
    被告直接對於告訴人實施騷擾之行為，被告於偵訊時坦承收
    受上開保護令，自不能對上開保護令內容委為不知，從而，
    被告先後透過他人交付載有「... 妳也常說要交一位黑道朋
    友，要殺我們全家，玩火的女人下場... 妳們發錢委託（阿
    郎電話有錄音）來市場打我，... ，妳的胃腫瘤與子宮腫瘤
    ，一定要在追查，... 妳的疹二型也要治療，健保不給付
    ，道德上不要傳染給他人，良心會安嗎？... 」、「為了交
    到新男人，申請保護令，這是非公理何在？... 為了妳要已
    經交到第12任新男人（不含一夜情），把我弄一身傷，（
    疹性病）被妳傳染病，有家歸不能，... 」等打擾、嘲弄言
    語之信件予告訴人，自已構成家庭暴力防治法第2 條第3 款
    之騷擾行為，而違反上開保護令甚明。
  (三)綜上，被告所辯尚不足採。本件事證明確，被告犯行，均堪
    認定。
四、從而，原審以本件事證明確，認被告係犯家庭暴力防治法第
    61條第2 款之違反保護令罪，並依刑事訴訟法第449 條第1
    項前段、第3 項、第454 條第2 項，家庭暴力防治法第61條
    第2 款，刑法第11條前段、第41條第1 項前段、第51條第6
    款，分別判處被告拘役30天，應執行拘役80天，並諭知易科
    罰金之折算標準，其認事、用法均無違誤，且量刑亦屬妥適
    ；是被告以前情為由，上訴請求撤銷原判決，為無理由，應
    予駁回。
據上論斷，應依刑事訴訟法第455 條之1 第1 項、第3 項、第37
3 條、第368 條、第364 條，判決如主文。
本案經檢察官甲○○到庭執行職務。
中    華    民    國    97    年    11    月    26    日
                  刑事第十庭    審判長 法  官  莊松泉
                                       法  官  林揚奇
                                       法  官  顏銀秋
上正本證明與原本無誤。
本判決不得上訴。
中    華    民    國    97    年    11    月    26    日
                                       書記官  董明惠


司法院資訊處製作；財團法人民間司法改革基金會備份。
